---
title: "ProjectUAS_DavaVirgioKertawijaya"
author: "DavaVirgioKertawijaya"
date: "06/08/2022"
output: html_document
---

```{r setup, include=FALSE}
knitr::opts_chunk$set(echo = TRUE)
```

## R Markdown

IMPORT DATA
```{r pressure, echo=FALSE}
data1 <- readxl::read_excel("C:/Users/62812/OneDrive/OneDrive - Universitas Multimedia Nusantara/Dokumen/MatKul Semester 2/IS 240 B Probability and Statistic Lab/data projek.xlsx")
data2 <- readxl::read_excel("C:/Users/62812/OneDrive/OneDrive - Universitas Multimedia Nusantara/Dokumen/MatKul Semester 2/IS 240 B Probability and Statistic Lab/data projek.xlsx")

(data2$motivasi <- as.factor(data2$Merk))
(data2$motivasi <- as.factor(data2$Motivasi))
(data2$persepsi <- as.factor(data2$Persepsi))
(data2$pembelajaran <- as.factor(data2$Pembelajaran))
(data2$keyakinan <- as.factor(data2$Keyakinan))
(data2$sikap <- as.factor(data2$Sikap))
(data2$keputusan1 <- as.factor(data2$Keputusan1))
(data2$keputusan2 <- as.factor(data2$Keputusan2))
(data2$keputusan3 <- as.factor(data2$Keputusan3))

(data2$motivasi <- unclass(data2$Merk))
(data2$persepsi <- unclass(data2$persepsi))
(data2$pembelajaran <- unclass(data2$pembelajaran))
(data2$keyakinan <- unclass(data2$keyakinan))
(data2$sikap <- unclass(data2$sikap))
(data2$keputusan1 <- unclass(data2$keputusan1))
(data2$keputusan2 <- unclass(data2$keputusan2))
(data2$keputusan3 <- unclass(data2$keputusan3))

#Variabel:
#X1=motivasi
#X2=persepsi
#X3=pembelajaran
#X4=keyakinan
#X5=sikap
#Y1=keputusan1
#Y2=keputusan2
#Y3=keputusan3

#Summary variabel
(summary(data1$Merk))
(summary(data1$Motivasi))
(summary(data1$Persepsi))
(summary(data1$Pembelajaran))
(summary(data1$Keyakinan))
(summary(data1$Sikap))
(summary(data1$Keputusan1))
(summary(data1$Keputusan2))
(summary(data1$Keputusan3))

#Mean variabel
(mean(data1$Motivasi))
(mean(data1$Persepsi))
(mean(data1$Pembelajaran))
(mean(data1$Keyakinan))
(mean(data1$Sikap))
(mean(data1$Keputusan1))
(mean(data1$Keputusan2))
(mean(data1$Keputusan3))

#Median variabel
(median(data1$Motivasi))
(median(data1$Persepsi))
(median(data1$Pembelajaran))
(median(data1$Keyakinan))
(median(data1$Sikap))
(median(data1$Keputusan1))
(median(data1$Keputusan2))
(median(data1$Keputusan3))

#Sum variabel
(sum(data1$Motivasi))
(sum(data1$Persepsi))
(sum(data1$Pembelajaran))
(sum(data1$Keyakinan))
(sum(data1$Sikap))
(sum(data1$Keputusan1))
(sum(data1$Keputusan2))
(sum(data1$Keputusan3))

```

```
## Uji Validitas melalui uji korelasi pearson


```{r pressure, echo=FALSE}

#t.test
t.test(data1$Motivasi, mu = 4, alternative = "greater", conf.level=0.95)

# Taking two column
# Vectors with same length
x = data1$Motivasi
y = data1$Keputusan1

# Calculating Correlation coefficient
# Using cor() method
result = cor(x, y, method = "pearson")

# Print the result
cat("Person correlation coefficient is:", result)

# Using cor.test() method
res = cor.test(x, y, method = "pearson")
print(res)

```

```
## Uji Normalitasi pada salah satu variabel


```{r pressure, echo=FALSE}

sbX <- "x"
sbY <- "f(x)"
judul <- "Q-Q Plot Motivasi"
judul2 <- "Density Value by Dava Virgio Kertawijaya 00000056848"
judul3 <- "Q-Q Plot Value by Dava Virgio Kertawijaya 00000056848"

boxplot(data1$Motivasi)

qqnorm(data1$Motivasi, main = judul, xlab = sbX,ylab = sbY)
qqline(data1$Motivasi)
#Kesimpulan : Sebaran data searah dan mendekati garis qqline yang berarti datanya gaussian


plot(density(data1$Motivasi), main = judul2, xlab = sbX,ylab = sbY)
#Kesimpulan : Grafik diatas memebentuk pola bell shaped yang berarti data diatas normal


judul2 <- "Histogram Motivasi"
pbinom(10, size = 15, prob = 0.66, lower.tail = TRUE)
hist(data1$Motivasi, main = judul2)
#Kesimpulan : Histogram membentuk pola distribusi normal

shapiro.test(data1$Motivasi)
# p-value (0,4607) > alpha 5% (0,05) = gaussian/normal

```



## Paramatrik


```{r pressure, echo=FALSE}
# ANOVA TEST

x <- data.frame(data2$Persepsi, data2$Keputusan1)
#View(x)
anov <- aov(data2$Persepsi ~ data2$Keputusan1, data = x)
summary(anov)

# H0 : Persepsi berpengaruh terhadap pengambilan keputusan konsumen pada keputusan 1
# H1 : Persepsi tidak berpengaruh terhadap pengambilan keputusan konsumen pada keputusan 1
# Kesimpulan : H0 di terima, karena F-Val (6,564) > pr(>F) (0,0135)

# ANOVA TEST 2
shapiro.test(data2$Persepsi)
shapiro.test(data2$Keputusan2)

x2 <- data.frame(data2$Persepsi, data2$Keputusan2)
#View(x2)
anov <- aov(data2$Persepsi ~ data2$Keputusan2, data = x2)
summary(anov)

# H0 : Persepsi berpengaruh terhadap pengambilan keputusan konsumen pada keputusan 2
# H1 : Persepsi tidak berpengaruh terhadap pengambilan keputusan konsumen pada keputusan 2
# Kesimpulan : H0 di terima, karena F-Val (1,709) > pr(>F) (0,197)

# ANOVA TEST 3
shapiro.test(data2$Pembelajaran)
shapiro.test(data2$Keputusan3)

x2 <- data.frame(data2$Pembelajaran, data2$Keputusan3)
#View(x2)
anov <- aov(data2$Pembelajaran ~ data2$Keputusan3, data = x2)
summary(anov)

# H0 : Pembelajaran berpengaruh terhadap pengambilan keputusan konsumen pada keputusan 3
# H1 : Pembelajaran tidak berpengaruh terhadap pengambilan keputusan konsumen pada keputusan 3
# Kesimpulan : H0 di terima, karena F-Val (31,67) > pr(>F) (8,26e-07)

```


## Non Parametrik


```{r pressure, echo=FALSE}

#NonParametik

#uji normalitas

shapiro.test(data1$Motivasi) #p-value = 4,607e-05
shapiro.test(data2$Persepsi) #p-value = 4,53e-05
shapiro.test(data2$Pembelajaran) #p-value = 0,1855
shapiro.test(data2$Keyakinan) #p-value = 0,1855
shapiro.test(data2$Sikap) #p-value = 9,228e-09
shapiro.test(data2$Keputusan1) #p-value = 1,08e-06
shapiro.test(data2$Keputusan2) #p-value = 1,685e-09
shapiro.test(data2$Keputusan3) #p-value = 1,049e-07
#Hasil uji normalitas: Distribusi variabel X yang berupa Motivasi, Persepsi, Pembelajaran, Keyakinan, dan Sikap terhadap variabel Y yang berupa Keputusan1, Keputusan2, dan Keputusan3 mengikuti Gaussian atau berdistribusi normal.
#Oleh karena itu, t-test dapat digunakan

#uji Mann-Whitney U
wilcox.test(data2$Pembelajaran, data2$Keputusan1, paired = FALSE, alternative ="greater", conf.level = 0,95) # W = 0, p-value = 1
wilcox.test(data2$Persepsi, data2$Keputusan2, paired = FALSE, alternative ="greater", conf.level = 0,95) # W = 0, p-value = 1
wilcox.test(data2$Keyakinan, data2$Keputusan3, paired = FALSE, alternative ="greater", conf.level = 0,95) # W = 0, p-value = 1

```

## Non-Parametric


```{r pressure, echo=FALSE}
#UJI CHI_SQUARE
hipotesa <- table(data1$Persepsi)
hipotesa
barplot(hipotesa, main ="Chisq Persepsi", col = rainbow(4), ylim = c(0,50), ylab = "Jumlah Responden", xlab ="Opsi pilihan")
#UJI HIPOTESA
chi <- chisq.test(hipotesa)
chi

#p-val 7,588e-07 < sinifikansi 0,05 maka hipotesa dapat diterima

```



```{r pressure, echo=FALSE}



```

Note that the `echo = FALSE` parameter was added to the code chunk to prevent printing of the R code that generated the plot.
